臺北高等行政法院判決
　　　　　　　　　　　　　　　　　　 93年度訴字第00361號
　　　　　　　　　　　　　　　.
原　　　告　鼎育企業有限公司
代　表　人　甲○○
被　　　告　財政部臺灣省北區國稅局
代　表　人　許虞哲（局長）
訴訟代理人　乙○○
上列當事人間因營業稅事件，原告不服財政部中華民國92年12月
5日台財訴字第0920059047號訴願決定，提起行政訴訟，本院判
決如下：
　　主  文
原告之訴駁回。
訴訟費用由原告負擔。
　　事  實
一、事實概要：原告於民國80年12月24日進貨，取得非實際交易
    對象封巨公司之統一發票充作進項憑證，持以申報扣抵銷項
    稅額，虛報進項稅額新台幣（下同）44,600元，經臺北縣政
    府稅捐稽徵處（下稱臺北縣稅捐處）查獲，審理違章成立，
    核定補徵營業稅44,600元，並按所漏稅額處10倍之罰鍰計44
    6,000元。原告不服申請復查，臺北縣稅捐處復查決定變更
    按所漏稅額處7倍之罰鍰312,200元，原告訴經臺灣省政府87
    年1月21日87府訴三字第140922號訴願決定略以：「因營業
    稅法修正，原處七倍之罰鍰之倍數是否相當」等由，將原處
    分撤銷，囑由台北縣稅捐處另為處分。臺北縣稅捐處重核復
    查決定將原處罰鍰312,200元，變更為223,000元，原告再提
    訴願，經臺灣省政府87年10月1日87府訴三字第166784號訴
    願決定以其訴願逾期，應不予受理為由，從程序上駁回其訴
    願，嗣原告訴經財政部92年3月27日台財訴第0000000000號
    再訴願決定將訴願決定及原處分（復查決定）均撤銷，囑由
    台北縣稅捐處另為處分。因營業稅稽徵業務自92年1月1日起
    移歸財政部各區國稅局承接，案經被告重行查核，仍維持原
    台北縣稅捐處之處分（即將原處罰鍰312,200元，變更核定
    為223,000元）。原告復就罰鍰部分提起訴願，遭決定駁回
    ，遂提起行政訴訟。
二、兩造聲明：
　(一)原告聲明：訴願決定及原處分均撤銷。
　(二)被告聲明：駁回原告之訴。
三、兩造之爭點：本件被告裁罰之倍數有無違誤？
　(一)原告主張之理由：
    1.原告長期向訴外人劉守仁購買氯化金，氯化金為原告經營
      渡金事業之主要原料，由於黃金之買賣於戒嚴時期受有限
      制，劉守仁係以銀樓之統一發票交付原告為進貨憑證，解
      嚴後則以其上游公司之統一發票為進貨憑證，以示其未賺
      取原告之差價。故原告未懷疑封巨股份有限公司（下稱封
      巨公司）為虛設行號，並無購買虛設行號統一發票以逃漏
      稅捐之意圖。
    2.本件事實原告已無爭執，並已繳納系爭營業稅，被告處5
      倍罰鍰之倍數並不正確。
 　(二)被告主張之理由：
    1.原告取得非實際交易對象封巨公司於80年12月24日所開立
      之統一發票乙紙金額892,000元，作為進貨憑證，虛報進
      項稅額44,600元。封巨公司為無銷貨事實，專以販售發票
      幫助他人逃漏稅捐牟利之虛設行號，有臺灣臺北地方法院
      83年訴字第1015號刑事判決可稽，故原告顯無向該虛設行
      號進貨並支付貨款之事實，原告所提示代表人之配偶張碧
      玉之支票及稱現金付款，稱於85年11月20日及12月28日已
      檢附數張其配偶張碧玉所簽發之支票，主張確有交易事實
      ，尚不足證明交易對象為封巨公司。又原告無法舉證證明
      確有支付進項稅額予該實際銷貨人，則其虛報進項稅額違
      章事實堪予認定，案經臺北縣政府稅捐稽徵處三重分處查
      得，取具異常查核清單、統一發票影本、說明查核記錄及
      臺灣臺北地方法院83年度訴字第1015號刑事判決影本等相
      關資料影本附案佐證，除補徵營業稅44,600元外，並按所
      漏稅額44,600元處10倍之罰鍰計446,000元，經原告申請
      復查，臺北縣政府稅捐稽徵處於86年7月24日北縣稅法字
      第10184號復查決定：變更按所漏稅額44,600元處7倍之罰
      鍰312,200元。原告仍不服，提起訴願，經台灣省政府87
      年1月21日府訴三字第140922號訴願決定將原處分撤銷，
      囑由臺北縣政府稅捐稽徵處另為處分。其撤銷理由略以：
      「初查處再訴願人所漏稅額十倍罰鍰，係依行為時營業稅
      法第五十一條規定之五至二十倍之倍數處罰，惟對同一違
      章行為，於復查時改處漏稅額七倍罰鍰，該七倍罰鍰與修
      正營業稅法第五十一條規定之一至十倍之倍數，是否相當
      ，‧‧‧」臺北縣政府稅捐稽徵處，乃依財政部87年4月
      20日臺財稅第871939535號函：檢送87年4月7日研商「營
      業人觸犯修正前營業稅法第五十一條規定應處幾倍罰鍰」
      會議紀錄之會議結論：「原處分機關應依訴願或再訴願決
      定意旨，參酌『稅務違章案件裁罰金額或倍數參考表』使
      用須知第四點規定本表訂定之裁罰金額或倍數未達稅法規
      定之最高限或最低限，而違章情節重大或較輕者，仍得加
      重或減輕其罰‧‧‧」意旨，予以變更為按所漏稅額處5
      倍之罰鍰223,000元，並無不合。
    2.原告於原查時始終未承認違章，被告裁處5倍罰鍰並無違
      誤。
　　理  由
一、原告起訴後，被告代表人變更為許虞哲，業經具狀聲明承受
    訴訟，合先敘明。
二、按「營業人當期銷項稅額，扣減進項稅額後之餘額，為當期
    應納或溢付營業稅額。」「進項稅額，指營業人購買貨物或
    勞務時，依規定支付之營業稅額。」「納稅義務人，有左列
    情形之一者，除追繳稅款外，按所漏稅額處一倍至十倍罰鍰
    ，並得停止其營業：‧‧‧五、虛報進項稅額者。」「本法
    第五十一條第五款所定虛報進項稅額，包括依本法規定不得
    扣抵之進項稅額，無進貨事實及偽造憑證之進項稅額而申報
    退抵稅額者。」為營業稅法第15條第1項、第3項、第51條第
    5款及同法施行細則第52條第1項所明定。
三、原告於80年12月24日進貨，取得非實際交易對象虛設行號封
    巨公司同日開立、面額44,600元之統一發票充作進項憑證，
    持以申報扣抵銷項稅額，虛報進項稅額44,600元之事實，有
    專案申請調檔統一發票查核清單、統一發票影本、說明查核
    記錄在原處分卷，及本院調閱之臺灣臺北地方法院83年度訴
    字第1015號刑事判決、臺灣高等法院85年度上更（一）字第
    638號刑事判決在卷可稽，並為原告所不爭執。是被告除據
    以補徵原告營業稅44,600元外，並按所漏稅額44,600元處5
    倍之罰鍰223,000元，訴願決定予以維持，揆諸首開規定，
    並無不合。原告雖主張其向訴外人劉守仁購買氯化金，由劉
    守仁交付系爭封巨公司發票，並非購買虛設行號統一發票以
    逃漏稅捐，其已繳納系爭營業稅，被告處5倍罰鍰之倍數並
    不正確云云。惟查被告科罰倍數5倍未逾法定1至10倍之範圍
    ，而財政部於93年3月29日以台財稅字第093045133號令修正
    之「稅務違章案件裁罰金額或倍數參考表」，就取得虛設行
    號所開立之憑證申報扣抵者，係按所漏稅額處5倍之罰鍰。
    但於裁罰處分核定前已補繳稅款及以書面或於談話筆（紀）
    錄中承認違章事實者，處2倍罰鍰；於復查決定前，已補繳
    稅款及以書面或於談話筆（紀）錄中承認違章事實者，處3
    倍之罰鍰。原告未於本件裁罰處分核定前或復查決定前承認
    違章事實，為其所不爭執，且其係於94年5月19日本件言詞
    辯論當日始補繳系爭營業稅款，有繳款書影本可按，與前開
    裁罰金額或倍數參考表所定減輕處罰之規定不符，原告主張
    無可採。從而原處分及訴願決定均無違誤，原告徒執前詞，
    聲請撤銷，為無理由，應予駁回。
據上論結，本件原告之訴為無理由，爰依行政訴訟法第98條第3
項前段，判決如主文。
中　　華　　民　　國　　94　　年   　5 　 月  　26　  日
                       第二庭審判長法  官　鄭忠仁
                                   法  官　林育如
                                   法  官　楊莉莉
上為正本係照原本作成。
如不服本判決，應於送達後20日內，向本院提出上訴狀並表明上
訴理由，如於本判決宣示後送達前提起上訴者，應於判決送達後
20日內補提上訴理由書（須按他造人數附繕本）。
中　　華　　民　　國　　94　　年   　5 　 月  　26　  日
            　　　　　　   　　　　書記官  王俊權
